臺灣士林地方法院刑事判決　　　　　　　　　　　　　九十一年度交易字第六五號
　　聲　請　人　臺灣士林地方法院檢察署檢察官
　　被　　　告　甲○○
右列被告因公共危險等案件，經檢察官聲請以簡易判決處刑（九十年度偵字第一一五
九八號），本院刑事庭認不宜以簡易判決處刑，改依通常程序審判（九十一年度交簡
字第一九六號），本院判決如左：
    主  文
甲○○服用酒類，不能安全駕駛動力交通工具而駕駛，處拘役肆拾日，如易科罰金以
參佰元折算壹日。緩刑貳年。
其餘被訴過失傷害部分公訴不受理。
    事  實
一、甲○○明知服用酒類會導致不能安全駕駛動力交通工具，卻放縱己意，於民國九
    十年（聲請書誤載為九十九年）十一月二十四日下午五、六時許，在臺北市○○
    區○○路一段某處飲用啤酒三瓶，已達不能安全駕駛動力交通工具之程度，猶駕
    駛車牌號碼ＤＫ—三一九五號自小客車，往臺北市○○區○○路方向於道路上行
    駛，置路上不特定行人及車輛安全於不顧。嗣於同日晚間九時三十分許，甲○○
    駕駛前開自小客車沿臺北市○○區○○路二段由北往南方向行駛（聲請書誤載為
    由南往北方向），途經堤頂交流道北上匝道口時，原應注意駕駛人駕駛汽車時，
    應遵守號誌之指示，且應隨時注意車前狀況，並隨時採取必要之安全措施，而其
    並無不能注意之情事，竟疏未注意，以致於不慎撞及顏慶發所駕駛、於對向遵循
    號誌左轉欲往堤頂交流道北上匝道口之車號Ｒ七—八三四一號自小客車，致該車
    乘客乙○○因而受有右側胸腹部皮膚瘀傷之傷害（過失傷害部分另諭知不受理，
    詳如理由欄貳所述），經警驗得飲酒後呼氣所含酒精濃度為每公升０‧八八毫克
    。
二、案經乙○○訴由臺北市政府警察局內湖分局移送臺灣士林地方法院檢察署檢察官
    聲請以簡易判決處刑，本院刑事庭認不宜以簡易判決處刑，改依通常程序審判。
    理  由
壹、有罪部分：
一、右揭事實，業據被告甲○○於偵、審中坦承不諱，又其飲酒後呼氣所含酒精濃度
    為每公升０．八八毫克，經觀察結果，被告於查獲、測試或訊問過程，有含糊不
    清之情形，有酒精測試紀錄表、測試觀察紀錄表各一紙附卷可稽，而酒精對人體
    之影響程度，當呼氣酒精濃度達每公升０‧五毫克時，為輕到中度中毒，反應較
    慢，感覺減低，將影響駕駛，當呼氣酒精濃度達每公升０‧七五毫克時，將造成
    思考、個性及行為之改變，當呼氣酒精濃度達每公升一‧０毫克時，則為中度中
    毒，將造成步態不穩、噁心嘔吐、精神混惑不清晰等症狀，亦有行政院國軍退除
    役官兵輔導委員會臺北榮民總醫院八十八年八月五日（八八）北總內字第二六八
    六八號函一份在卷足憑。另被告於飲酒後駕車，致告訴人乙○○受傷，有警製道
    路交通事故調查報告表、現場圖、交通事故談話紀錄表、補充資料表、診斷證明
    書附卷可按，堪認其已達不能安全駕駛動力交通工具之程度，本件事證明確，被
    告之自白核與事實相符，其犯行洵堪認定，應依法論科。
二、核被告所為，係犯刑法第一百八十五條之三之罪。爰審酌被告酒後駕車對道路用
    路人所生之危害程度、肇事後尚知坦承犯行之態度及事後就因酒後駕車過失傷害
    部分已與告訴人為民事和解，有和解書一份在卷供參等一切情狀，量處如主文所
    示之刑，並諭知易科罰金之折算標準。又被告前未曾受有期徒刑以上刑之宣告，
    此有臺灣高等法院檢察署刑案紀錄簡覆表存卷可考，其因一時失慮致罹刑典，事
    後已坦承犯行，深具悔意，經此偵審教訓，自當知所警惕，信無再犯之虞，本院
    因認前開宣告之刑以暫不執行為適當，爰併宣告緩刑二年，以觀後效，用啟自新
    。
貳、不受理部分：
一、聲請簡易判決處刑意旨另以：被告甲○○於九十年（聲請書誤載為九十九年）十
    一月二十四日晚間九時三十分許，駕駛車號ＤＫ—三一九五號自小客車，沿臺北
    市○○區○○路二段由北往南方向行駛（聲請書誤載為由南往北方向），途經堤
    頂交流道北上匝道口時，原應注意駕駛人駕駛汽車時，應遵守號誌之指示，且應
    隨時注意車前狀況，並隨時採取必要之安全措施，而其並無不能注意之情事，竟
    疏未注意，以致於不慎撞及顏慶發所駕駛、於對向遵循號誌左轉欲往堤頂交流道
    北上匝道口之車號Ｒ七—八三四一號自小客車，致該車乘客乙○○因而受有右側
    胸腹部皮膚瘀傷之傷害，因認被告涉犯刑法第二百八十四條第一項前段之過失傷
    害罪嫌。
二、按告訴乃論之罪，告訴人於第一審辯論終結前得撤回其告訴，又告訴經撤回者，
    應諭知不受理之判決，刑事訴訟法第二百三十八條第一項、第三百零三條第三款
    分別定有明文。
三、查本件告訴人乙○○告訴被告甲○○過失傷害案件，聲請簡易判決處刑書認係觸
    犯刑法第二百八十四條第一項前段之過失傷害罪，依同法第二百八十七條前段規
    定，須告訴乃論。茲據告訴人撤回告訴，依照首開說明，爰就此部分諭知不受理
    判決。
據上論斷，應依刑事訴訟法第四百五十二條、第二百九十九條第一項前段、第三百零
三條第三款，刑法第一百八十五條之三、第四十一條第一項前段、第七十四條第一款
，罰金罰鍰提高標準條例第二條，判決如主文。
本案經檢察官吳怡明到庭執行職務。
中      華      民      國      九十一      年    五    月    三十一    日
                                    臺灣士林地方法院交通法庭
                                        法  官  黃  潔  茹
右正本證明與原本無異。
如不服本判決，應於判決送達後十日內，向本院提出上訴狀。
                                        書記官  柳  瑞  宗
中      華      民      國      九十一      年    六    月      四      日
附錄本案論罪科刑法條：
刑法第一百八十五條之三：
　　服用毒品、麻醉藥品、酒類或其他相類之物，不能安全駕駛動力交通工具而駕駛
者，處一年以下有期徒刑、拘役或三萬元以下罰金。
